臺灣板橋地方法院刑事判決　　　　　　　96年度易字第1650號
公　訴　人　臺灣板橋地方法院檢察署檢察官
被　　　告　甲○○
　　　　　　　　　　（現羈押於臺灣臺北看守所）
上列被告因竊盜等案件，經檢察官提起公訴（九十六年度偵字第
一二七七七號），被告就被訴事實為有罪陳述，本院改行簡式審
判程序審理，判決如下：
    主  文
甲○○攜帶兇器竊盜，累犯，處有期徒刑柒月，扣案瑞士刀壹把
，沒收之；又攜帶兇器竊盜未遂，累犯，處有期徒刑肆月，扣案
瑞士刀壹把，沒收之。應執行有期徒刑拾月，扣案瑞士刀壹把，
沒收之。
    事  實
一、甲○○前於民國九十年五月間因搶奪案件，經國防部北部地
    方軍事法院以九十年度信裁字第八十一號判決，判處有期徒
    刑五年確定，執行至九十四年九月間執行完畢。猶不知悛悔
    ，又意圖為自己不法所有，於民國九十六年五月三十一日下
    午七時三十分許，在臺北縣板橋市縣○○道與民權路口板橋
    火車站停車場內，持其所有客觀上可對人之生命、身體、安
    全構成威脅，具有危險性之瑞士小刀，欲竊取機車置物箱內
    財物，破壞乙○○停放於該處之機車（車號LW5-903號）置
    物箱鎖頭致毀損不堪使用，並開啟該置物箱竊取置物箱內之
    安全帽一頂；隨即又基於意圖為自己不法所有之犯意，在同
    一地點，持其所有之瑞士刀，以相手法，破壞丙○○所有之
    機車（CVR-097號）置物箱鎖頭（毀損部分未據告訴），並
    開啟該置物箱蓋，翻動置物箱內之物品搜尋財物時，為巡邏
    警員於同日下午七時四十分許當場查獲而未遂，並扣得瑞士
    刀一把。
二、案經乙○○訴請臺北縣政府警察局海山分局移送臺灣板橋地
    方法院檢察署檢察官偵查起訴，本院改行簡式審判程序審理
    。
    理  由
一、訊據被告甲○○對於上揭竊盜犯行坦承不諱，核與告訴人乙
    ○○於警詢中之指述相符合，並有證人即被害人丙○○於本
    院審理時之證詞可查，復有卷附贓物認領保管單、查獲現場
    照片五幀足稽，且有扣案之瑞士刀一把足資佐證，被告之自
    白與事實相符，本件事證明確，被告犯行堪以認定，應依法
    論科。
二、按所謂兇器之種類並無限制，凡客觀上足對人之生命、身體
    、安全構成威脅，具有危險性之兇器均屬之，且只須行竊時
    攜帶此種具有危險性之兇器為已足，並不以攜帶之初有行兇
    之意圖為必要。經查扣案瑞士刀，為一體成形鋼鐵製，質地
    堅硬沈重，內嵌十種不同功能之器具，有小刀、螺璇狀鑽子
    等，該刀長約十五公分，將小刀等展開，前端尖銳，足以傷
    害人之生命、身體，係客觀上足對人之生命、身體構成威脅
    ，且有行兇之可能性及危險性，此有卷附本院勘驗筆錄可考
    ，係屬於刑法第三百二十一條第一項第三款所指之「兇器」
    。核被告攜帶兇器將他人所有機車之置物箱鎖毀壞並竊盜，
    所為係犯刑法第三百二十一條第一項第三款之加重竊盜罪、
    同法第三百五十四條之毀損罪，又為警查獲該次竊盜犯行，
    雖已經著手竊盜行為，然因巡邏警員發覺而查獲，始致竊盜
    未遂，係犯同法第三百二十一條第二項、第一項之竊盜未遂
    罪，並依刑法第二十五條第二項之規定減輕其刑。起訴書就
    被告二次竊盜犯行認係接續行為，應論以一個竊盜罪既遂罪
    ，惟被告先後竊盜犯行，侵犯不同財產法益，與接續犯係侵
    害同一法益之要件不合，所論則有未洽。又被告第一次竊盜
    犯行時，以毀損上揭機車置物箱鎖之毀損行為，同時著手實
    施攜帶兇器竊盜犯行，所犯上述二罪，係以一行為觸犯二罪
    名之想像競合犯，應依刑法第五十五條之規定，從一重之攜
    帶兇器竊盜罪處斷。被告所犯加重竊盜罪、加重竊盜未遂等
    罪間，犯意各別，行為互殊，應予分論併罰。被告前於九十
    年五月間因搶奪案件，經國防部北部地方軍事法院以九十年
    度信裁字第八十一號判決，判處有期徒刑五年確定，執行至
    九十四年九月間執行完畢，此有臺灣高等法院被告前案紀錄
    表乙紙及被告於本院審理時之供述筆錄附卷可稽，於五年以
    內再故意犯本件有期徒刑以上之罪，應依刑法第四十七條第
    一項之規定論以累犯，並加重其刑，並就竊盜未遂犯行，先
    加後減之。爰審酌被告，年輕識淺，為圖小利，攜帶兇器竊
    取他人機車置物箱內之財物，已影響社會安寧及秩序，所竊
    得之財物價值非鉅，犯罪後已經坦承犯行，態度良好等一切
    情狀，分別量處如主文所示之刑，並定其應執行刑。末查，
    扣案瑞士刀一把，係供被告犯罪所用之物，為被告所有，業
    據被告供明在卷，應依刑法第三十八條第一項第二款之規定
    沒收之。
據上論斷，應依刑事訴訟法第二百七十三條之一第一項、第二百
九十九條第一項前段，刑法第三百二十一條第一項第三款、第二
項、第四十七條第一項、第二十五條第二項、第五十一條第五款
、第三十八條第一項第二款，判決如主文。
本案經檢察官朱立豪到庭執行職務。
中　　華　　民　　國　　96　　年　　7 　　月　　13　　日
                 臺灣板橋地方法院刑事第十八庭
                    　　　　　  法　官  王綽光
以上正本證明與原本無異
如不服本判決應於送達後10日內向本院提出上訴狀
                                書記官　許清秋
中　　華　　民　　國　　96　　年　　7 　　月　　16　　日
附錄本案論罪科刑法條全文：
中華民國刑法第321條
（加重竊盜罪）
犯竊盜罪而有左列情形之一者，處6月以上、5年以下有期徒刑：
一  於夜間侵入住宅或有人居住之建築物、船艦或隱匿其內而犯
    之者。
二  毀越門扇、牆垣或其他安全設備而犯之者。
三　攜帶兇器而犯之者。
四　結夥三人以上而犯之者。
五　乘火災、水災或其他災害之際而犯之者。
六　在車站或埠頭而犯之者。
前項之未遂犯罰之。
